---
title: "DataCamp - concept of R"
author: "Claire Liu"
output: html_document
---

```{r setup, include=FALSE}
knitr::opts_chunk$set(echo = TRUE)
```

### Learn with DataCamp

> 第一週的回家進度是了解R語言的基礎操作，初次接觸R，覺得它和python很類似    
> [DataCamp](https://www.datacamp.com/home) 這個網頁有基本的語法可以練習，接下來的內容為練習筆記。

### Introduction to R

#### Intro to basics
  * Arithmetric: 和其他程式語言一樣，有一般的加減乘除
  * Variable assignment: R的變數不需要預先定義資料型態，用箭號<-指定
  * Data types: class(x) 函式可以知道資料型態，共有三種分別是numeric, character, logical
  
```{r add, echo=TRUE, eval=TRUE}
# basic operation: + (add)
a <- 7 + 2
a
```

```{r minus, echo=TRUE, eval=TRUE}
# basic operation: - (minus)
a <- 7 - 2
a
```

```{r divide, echo=TRUE, eval=TRUE}
# basic operation: / (divide)
a <- 7 / 2
a
```

```{r multiply, echo=TRUE, eval=TRUE}
# basic operation: * (multiply)
a <- 7 * 2
a
```

```{r power, echo=TRUE, eval=TRUE}
# basic operation: ^ (power), same as **
a <- 7 ^ 2
a
```

```{r mod, echo=TRUE, eval=TRUE}
# basic operation: %% (mod)
a <- 7 %% 2
a
```

```{r data type, echo=TRUE, eval=TRUE}
# class() can be used to view the data type
class(3.14)
class("Hello World")
class(TRUE)
```     

#### Vectors
  * Create: c(x, y,  ...)函式可以用來建立vector，其中所有元素都必須是相同的資料型態
  * Naming: names(vector) <- c("x", "y", ... ) 可以指定vector的欄位名稱、該資料所代表的意義等
  * Calculating: vector之間可以做基本的運算，element-wise
  * Comparing: vector之間可以相互比較，或是和單一值做比較
  * Selection: 可以透過一個範圍、欄位名稱或是指定位置指出特定的vector elements，要注意的是vector的第一個元素編號是1     
      
  以下用一個分數的例子來示範：
  
```{r create and name}
# c() can create a vector with same data type
# if there is a logical in numeric vector, then it will change to numeric ( FALSE=0, TRUE=1 )
# if there is a character in numeric vector, then all elements will convert to be characters
score <- c(100, 60, 89, 95, 80, 50)
names(score) <- c("Bob", "Eva", "Tom", "Amy", "Ivy", "Ella")
score
```  

```{r calculus, echo=TRUE, eval=TRUE}
# score_plus likes the additional bonus points
score_plus <- c(-30, 10, -30, -20, 10, -5)
score_final <- score + score_plus
score_final
```  

```{r compare, echo=TRUE, eval=TRUE}
# Know if each student’s score is failing or not
comp <- score_final < 60
comp
```  

```{r select, echo=TRUE, eval=TRUE}
# get the list whose score is less than 60, but not contain Ella
fail_list <- score_final[comp[1:5]]
fail_list
```
