---
title: "DataCamp - concept of R"
author: "Claire Liu"
output: html_document
---

```{r setup, include=FALSE}
knitr::opts_chunk$set(echo = TRUE)
```

### Learn with DataCamp

> 第一週的回家進度是了解R語言的基礎操作，初次接觸R，覺得它和python很類似    
> [DataCamp](https://www.datacamp.com/home) 這個網頁有基本的語法可以練習，接下來的內容為練習筆記。

### Introduction to R

#### Intro to basics
  * Arithmetric: 和其他程式語言一樣，有一般的加減乘除
  * Variable assignment: R的變數不需要預先定義資料型態，用箭號<-指定
  * Data types: class(x) 函式可以知道資料型態，共有三種分別是numeric, character, logical
  
```{r add, echo=TRUE, eval=TRUE}
# basic operation: + (add)
a <- 7 + 2
a
# basic operation: - (minus)
a <- 7 - 2
a
# basic operation: / (divide)
a <- 7 / 2
a
# basic operation: * (multiply)
a <- 7 * 2
a
# basic operation: ^ (power), same as **
a <- 7 ^ 2
a
# basic operation: %% (mod)
a <- 7 %% 2
a
# class() can be used to view the data type
c(class(3.14), class("Hello World"), class(TRUE))
```     

#### Vectors
  * Create: c(x, y,  ...)函式可以用來建立vector，其中所有元素都必須是相同的資料型態
  * Naming: names(vector) <- c("x", "y", ... ) 可以指定vector的欄位名稱、該資料所代表的意義等
  * Calculating: vector之間可以做基本的運算，element-wise
  * Comparing: vector之間可以相互比較，或是和單一值做比較
  * Selection: 可以透過一個範圍、欄位名稱或是指定位置指出特定的vector elements，第一個元素編號是1     
      
  以下用一個分數的例子來示範：
  
```{r create and name}
# c() can create a vector with same data type
# if there is a logical in numeric vector, then it will change to numeric ( FALSE=0, TRUE=1 )
# if there is a character in numeric vector, then all elements will convert to be characters
score <- c(100, 60, 89, 95, 80, 50)
names(score) <- c("Bob", "Eva", "Tom", "Amy", "Ivy", "Ella")
score
```  

```{r calculus, echo=TRUE, eval=TRUE}
# score_plus likes the additional bonus points
score_plus <- c(-30, 10, -30, -20, 10, -5)
score_final <- score + score_plus
score_final
```  

```{r compare, echo=TRUE, eval=TRUE}
# Know if each student’s score is failing or not
comp <- score_final < 60
comp
```  

```{r select, echo=TRUE, eval=TRUE}
# get the list whose score is less than 60, but not contain Ella
fail_list <- score_final[comp[1:5]]
fail_list
```

#### Matrices
  * Create: matrix(data, nrow, ncol, byrow, dimnames)
    1. data 可以透過 c() 或 1:n 的 range 來建立
    2. nrow 代表水平有幾筆資料
    3. ncol 指定垂直有幾個欄位
    4. byrow 指定資料儲存的方式，TRUE為放滿一個row再換下一個，FALSE為放滿一個col再換下一個，預設是FALSE
    5. dimnames 和list有點關係，使用list(c(“x", "y", "z"), c("a", "b")) 前面指定colnames，後者指定rownames    
    
  * Naming: 如果在建立matrix的時候沒有使用到dimnames，可以用colnames() 和 rownames() 另外設定
  * Adding: 可以當作合併兩個（含）以上的 metrix 或 append vector 到 matrix上使用，分別有 rbind() 和 cbind()
  * Calculus: matrix也有基本的運算，如 colSums、rowSums、colMeans、rowMeans，也可以針對一個matrix或兩個matrix做加減乘除
  * Selection: matrix[row, col]，可以用範圍或指定的方式提領出指定的資料    
  
  不同於vector是一維的，matrix用來表達二維的資料，資料型態也必須一致

```{r matrix create naming}
# create matrix and give column and row names
score_matrix <- matrix(c(100, 60, 89, 95, 80, 50), byrow = TRUE, nrow = 2)
colnames(score_matrix) <- c("Math", "Eng", "Chi")
rownames(score_matrix) <- c("Tom", "Amy")
score_matrix

# using byrow = FALSE, we can see how different with byrow = TRUE
# rbind add more student
score_matrix2 <- matrix(c(100, 90, 80, 70, 60, 50), byrow = FALSE, nrow = 2)
rownames(score_matrix2) <- c("Ivy", "Ken")
score_table <- rbind(score_matrix, score_matrix2)
score_table

# Calculating the semester average by using rowMeans
mean <- rowMeans(score_table)
score_table <- cbind(score_table, mean)
score_table

# print students' math score without Tom
score_table[2:4, 1]
```  

#### Factors     

Factors 是用來表達有限的、分類的資料，可以視為 vector 應用的延伸。分為 nominal 和 ordinal 兩種分類變數：nominal 例如動物、冰棒的口味等，這類沒有順序之分，無法比較的名目。反之，ordinal 有順序、可以比較，例如溫度高低、重量大小等。     

  * Create: factor( vertex ) 用來建立 factor
  * Levels: levels() 可以用來備註資料的項目，不重複地表達所有的column name，會按照字母排序，可以更改level name
  * Order: ordered/order = TRUE 可以表達 ordinal的資料，這些levels的比較關係，預設是FALSE
    1. 沒有 order 的資料是不能互相比較的，舉例：男生女生、口味等無從比較
    2. 有 order 的資料可以用 levels() 由小到大指定它們之間的關係，再來就可以用比較運算子作比較
  * Summary: summary() 函式對 vector 來說可以查詢他的資料筆數和資料型態，對 factor 而言可以統計該 levels name 出現的次數
  * Print: 印出 factor 時會有一行是原始資料，下一行是 levels
  
```{r factor create}
# nominal example: gender
# this kind of data can rename by alphabetical order
survey_vector <- c("M", "F", "F", "M", "M")
factor_survey_vector <- factor(survey_vector)
levels(factor_survey_vector) <- c("Female", "Male")
factor_survey_vector

# ordinal example: Temperature
# set order = TRUE and give it ordered levels
temperature_vector <- c("High", "Low", "High", "Low", "Medium")
factor_temperature_vector <- factor(temperature_vector, ordered = TRUE, levels = c("Low", "Medium", "High"))
factor_temperature_vector

# put vector in summary()
summary(survey_vector)

# put factor in summary()
summary(factor_survey_vector)

# compare two different temperature, Is data analyst 1 (High) lower than data analyst 2 (Low) ?
da1 <- factor_temperature_vector[1]
da2 <- factor_temperature_vector[2]
da1 < da2
``` 

#### Data Frame

Data frome 可視為多個 vecotr 組合而成的二維資料，類似 table 的概念，一個 row 就是一整筆可包含不同資料型態的資料     

  * Create: data.frame( v1, v2, v3 ... )
  * Print: head(df) 或 tail(df) 分別可用來印出前幾筆和後幾筆資料，適合用於資料量大的時候
  * Structure: str(df) 用來分析 data frame 有幾筆資料、多少欄位、欄位名稱、欄位資料型態
  * Selection: data frame 在提取這部分提供了許多方式
    1. by row and column number: 同 matrix
    2. by column name: df$colname, df[ , "colname"] 可以和 row number 混合使用
    3. subset: subset( df, subset = some_condition, select = columns ) 用以針對欄位資料設定某些條件
  * Sorting: order() 可以針對欄位資料進行排序
  
```{r data frame}
# create data frame by vectors
name <- c("Claire",  "Sharon",  "Johnson", "Mark")
gender <- c("F", "F", "M", "M")
age <- c(23, 25, 30, 18)
married <- c(FALSE, FALSE, TRUE, FALSE)
employee_df <- data.frame(name, gender, age, married)
employee_df

# structure
str(employee_df)

# sorting by age
pos <- order(employee_df$age)
employee_df[pos, ]

# select males
subset(employee_df, gender == "M")
```  

#### Lists

List 可包含的資料更廣泛，可以整合前面的 vector, matrix, factor 類似 database 的概念，這代表在數據型態不固定的環境中，我們可以用 list 加以合併，再以不同的項目層層存取。舉例：一間學校可能會有老師、學生、校園設備等資料。

```{r list}
# use matrix and factor to create list and renaming 
school_list <- list(student = score_table, teacher = employee_df)
school_list

# select all the teachers' name in the school
school_list$teacher[, "name"]

# select Amy's scores
school_list[[1]][1,]
```  