---
title: "DataCamp - Introduction to the Tidyverse"
author: "Claire Liu"
output: html_document
---

```{r setup, include=FALSE}
knitr::opts_chunk$set(echo = TRUE)
```

### Learn with DataCamp

> 第一週的回家進度是了解R語言的基礎操作，初次接觸R，覺得它和python很類似    
> [DataCamp](https://www.datacamp.com/home) 這個網頁有基本的語法可以練習，接下來的內容為 [Introduction to the Tidyverse](https://www.datacamp.com/courses/introduction-to-the-tidyverse) 的練習筆記。

### Data wrangling
  * filter: 針對資料欄位下條件進行過濾
  * arrange: 排序資料
  * mutate: 修改原本的資料欄位或新建新的欄位
  
```{r }
# Require install: gapminder, tidyverse, and dplyr
# Load the gapminder and dplyr package
library(gapminder)
library(dplyr)

# this is what we need to operate
gapminder

gapminder %>% 
  filter(year == 1957) %>%
  arrange(desc(pop)) %>%
  mutate(lifeExpMonth = lifeExp * 12)

```

### Data visualization
  * ggplot(data, aes(x, y, color, size))：建立圖表
  * geom_point() : 在圖上顯示資料點
  * scale_x_log10() / scale_y_log10() 
  * facet_wrap(~)： 以不同 nomianl 的資料來呈現 eg. 用 " 年 " 看到變化
  
```{r visualization}
# Load the ggplot2 package
library(ggplot2)

# Scatter plot comparing gdpPercap and lifeExp, with color representing continent
# and size representing population, faceted by year
ggplot(gapminder, aes(x=gdpPercap, y=lifeExp, color=continent, size=pop)) +
  geom_point() + 
  scale_x_log10() + 
  facet_wrap(~ year)
```

### Grouping and summarizing
  * summarize: 為摘要、匯總的概念
  * group by: 可將 nominal 的資料視為一個群組 eg. 年、性別、項目等，必須在 summarize 之前使用
  * expand_limits(): 為圖表加上額外的設定 eg. 座標軸由 0 開始等
  
```{r group and summarize}
# Summarize medianGdpPercap within each continent within each year: by_year_continent
by_year_continent <- gapminder %>%
  group_by(continent, year) %>%
  summarize(medianGdpPercap = median(gdpPercap))

# Plot the change in medianGdpPercap in each continent over time
ggplot(by_year_continent, aes(x=year, y=medianGdpPercap, color=continent)) + geom_point() + expand_limits(y=0)
```

### Types of visualizations
這部分在講述資料視覺化的方式有很多種，選擇適合這個資料的呈現方式，根據想要傳達的訊息來選擇是很重要的。  

  * Line Plot: geom_line ()
  * Bar Plot: geom_col ()
  * Histograms: geom_histogram ( binwidth ) # aes 不需要設定 y
  * Boxplots: geom_boxplot ()
  * ggtitle (): 為圖表加上標題

### Reference
* 第 15 章：資料處理技巧（2）<http://www.learn-r-the-easy-way.tw/chapters/16>
* Tidyverse：R 語言學習之旅的新起點 <https://medium.com/datainpoint/tidyverse-r-語言學習之旅的新起點-3b01ca6a348c>