---
title: "map"
author: "Claire Liu"
output: html_document
---


```{r setup, include=FALSE}
knitr::opts_chunk$set(echo = TRUE)
```

#### get_map() parameters
* location：控制地圖的位置，可以是地名，也可以是經緯度座標 c( lon, lat ) -- x 軸是經度 ( Longitude ) ，y 軸是緯度 ( Latitude )
* zoom：放大倍率，可以控制地圖顯示的大小
* language：地圖上顯示的語言
* maptype：指定地圖的類型，預設為 terrain
    1. roadmap: 就是 google map 上可以看到的樣子
    2. satellite: 
    3. hybrid
    4. toner-lite
  
#### ggmap() parameters
* darken：設定地圖的明暗度，實際上是在地圖上再疊一個圖層，用顏色和透明度做變化

```{r}
# install.packages("ggmap")
# 如果安裝過程中遇到無法安裝png, jpeg 等問題 (macOS) 
# 請在terminal 執行 brew link libpng 和 brew link libjpeg，重試安裝
library(ggmap)
library(mapproj)
map <- get_map(location = '台北市', zoom = 11, maptype = "roadmap")
ggmap(map)
```


#### ggplot2 的地圖
下面的範例利用前面練習 Data Visualization 的資料進行延伸，

```{r}
library(maps)

# us.cities 包含 us 所有的country name, etc, population, lat, lon, capital
# 因為 txhousing 沒有經緯度資訊，所要利用 us.cities 找出 lat and lon
data(us.cities)

# Preprocessing
# collect all the city name in txhousing
mycountry <- unique(txhousing$city)

# beacause the us.cities$name is end in "TX", so we need to cut it off
tx.cities <- subset(us.cities, country.etc == "TX")
tx.cities$city <- unlist(strsplit(tx.cities$name, " TX"))

# for use rep to map the lat and long data conveniently, we choose only one year
m.txhousing <- subset(txhousing, year == 2000 & city %in% tx.cities$city)

# there are 12 months data in 2000, so set each = 12
temp <- tx.cities[tx.cities$city %in% m.txhousing$city, c("lat", "long")]
temp <- temp[rep(seq_len(nrow(temp)), each = 12), ]
m.txhousing.geo <- cbind(m.txhousing, temp)

# print data
head(m.txhousing.geo)
```

```{r ggplot}
# draw plot
ggplot(m.txhousing.geo, aes(x = long, y = lat, size = sales, colour = cut(median, 5))) + # 設定ggplot圖資
  borders("county", "texas", colour = "grey70") + # 設定圖在德州，用county區分
  geom_point(alpha=.5) + # 顯示圖上的資料點
  facet_wrap(~month) +   # 區分出不同 month 的資料
  ggtitle("Housing market for populous cities in Texas (2000)") + # set plot title
  scale_colour_discrete(name  = "Median price") + # 設定不同顏色資料點的意義
  scale_size_continuous(name  = "Number of Sales") # 設定不同大小資料的意義
```


#### ggmap + ggplot2
以下練習用 ggmap 結合 txhousing 的資料：
* geocode: 可用來取得特定地區的經緯度資料，但免費版本僅限每日 2,500 次轉換

```{r ggmap}
# get Texas's lat and lon
tx_center <- as.numeric(geocode("Texas"))

# 設定 ggmap
txMap <- ggmap(get_map(location = tx_center, zoom=6), extent="normal")

# 設定資料集，取得 Texas 的所有區塊
tx.cities.all <- subset(us.cities, country.etc == "TX")

# ggmapp 和 ggplot2 結合使用，可以在實體地圖上顯示資料
txMap + geom_point(aes(x=long, y=lat, size = pop), col = "orange", 
                   data = tx.cities.all, alpha=0.4) +
  ggtitle("Population of Texas cities")
```


#### References    
  * A (very) brief introduction to ggplot2 <http://jcyhong.github.io/ggplot_demo.html>    
  * R 的 ggmap 套件：繪製地圖與資料分佈圖，空間資料視覺化 <https://blog.gtwang.org/r/r-ggmap-package-spatial-data-visualization/3/>