---
title: "Regression - Deep EDA"
author: "Claire Liu"
output: html_document
---

### 本週主題：納入統計學

* 敘述統計：沒有假設機率模型，關注的是如何 summarize 資料也就是用幾個簡單的數字 把資料的大致趨勢或分配作出統整。

* 假設檢定： [[學習筆記]統計學：假設檢定 (Hypothesis Testing)](http://murphymind.blogspot.com/2011/12/hypothesis-testing.html)

  1. T-test：用來比較兩個群體的平均數（ 只能一次比較兩組 ）
  2. ANOVA：適合連續型因子推測非連續型因子
  
* 迴歸分析：透過 W 值做未來的預測，但未來有可能會改變，所以回歸不是用股票預測，因為不穩定，穩定的狀況例如生物狀態（ 長高、長胖 ），在分佈是一致的時候方可使用

* 機器學習：當有一個數學封閉解的時候，表示有精確解；但很多時候，我們找不到或是還找到，就必須透過有限範圍的 training，在機器學習中找到近似的答案。

```{r setup, include=FALSE}
knitr::opts_chunk$set(echo = TRUE)
```

> Regression 是透過一些統計的技巧，幫助了解資料欄位之間的關聯性。

### Data Set : 來自TIMSS 的統計資料

該資料集內包含了韓國、日本、台灣、香港四個國家，共計 15000 多位學生在數理方面的成績與讀書環境，包含是否有電腦、書桌、網路、自己的房間、書與書量，以及家長教育程度。

### Geting & Viewing data

```{r}
# read data
data <- read.table(file = "data/TIMSSmath.txt", header = TRUE)
# show data
head(data)
# preview structure of data
str(data)
# preview summary of data
summary(data)
```

### EDA of data

> 下面用幾個簡單的圖表詮釋並暸解資料

```{r}
library(ggplot2)
ggplot(data) + 
  geom_histogram(aes(x=地科,y=..density..), position="identity") +
  geom_density(aes(x=地科,y=..density..)) +
  theme(text=element_text(family="Heiti TC Light"))
```

### 問題定義：連續變數 vs. 連續變數

> 分數之間是否存在某種關係，例如數學不好，物理就不好等等的。

##### 比較兩兩分數間的關係，了解所有學科分數之間的相關性

```{r warning=FALSE, message=FALSE}
library(GGally)
set.seed(10000)
data.samp <- subset(data, select = c(4:8))
data.samp <- data.samp[sample(1:length(data$國家), 5000), ]
ggpairs(data.samp,
        lower = list(continuous = wrap("points", shape = I('.'))),
        upper = list(combo = wrap("box", outlier.shape = I('.')))) +
  theme(text=element_text(family="Heiti TC Light"))
```

##### 檢定數學與物理相關性是否顯著，也可以看到信賴區間

> cor.test : 相關性檢測，可檢定 t 值、df ( 自由度 )、p值、顯著與信賴區間。

檢測結果說明兩者有相關。所以我們可以知道數學不好，物理成績也不會好。

```{r}
cor.test( ~ 數學 + 物理, data = data[,4:8])
```

```{r}
cor.test( ~ 數學 + 生物, data = data[,4:8])
```

無法直接比較 p 值，但可以參考 cor 檢測的值

```{r}
#載進 Hmist，一次檢定所有相關
require(Hmisc)
rcorr(as.matrix(data[,4:8]), type=c("pearson","spearman"))
```

#####  Null hypothesis rejected

> 數學和物理的相關性與數學和生物的相關性都很高，但當一起比較究竟誰高的時候，假設被拒絕，沒有顯著差異，所以可以說相關性是差不多的。

```{r}
#檢驗數學與物理、數學與生物何者相關高
require(cocor)
cocor(~數學 + 物理 | 數學 + 生物, data[,4:8])
```

## 問題定義：連續變數 vs. 類別變數

> 在資料中包含讀書環境或家長因素，想先找出哪些科目和性別有關係，然後再慢慢加進其他的變因，來完成模型的建立。

## Part A. 性別 vs 數學成績

> 數學成績和性別沒有顯著關係。

```{r}
ggplot(data = data, aes(x = 性別, y = 數學)) +
  geom_boxplot() + coord_flip() +
  labs( y = "數學成績", x = "gender", title = '數學分數 Box plot') +
  theme(text=element_text(family="Heiti TC Light"))
```

```{r}
#以下函式計算95%信賴區間
with(data, 
     tapply(數學, 性別,
     function(x) 
       c(mean(x) + c(-2, 2) * sd(x)/sqrt(length(x)))))
```

### 以 t-test 檢驗不同性別是否存在數學成績差異

### T test

> 這是通常用於某種資料，在觀察資料的時候，無法固定其中某些不確定因素，為了消除混雜因素的影響使其他因素不變，而採用的測試方法。

以下為例，很明顯得 T-test 的 p 值大於等於 0.05，所以可以推測數學成績和性別沒有直接的關係

```{r}
#此函數會預設進行 Welch 校正，以處理兩樣本變異數不相同的問題
t.test(數學 ~ 性別, data = data)

#可加上參數 var.equal=TRUE 來假設變異數同值(不做Welch校正)
t.test(數學 ~ 性別, data = data, var.equal = TRUE)
```


## Part B. 性別 vs 地科成績 vs. 國家

#### 以下觀察國家是否與地科成績有關

> 台灣在地科這方面的成績似乎比其他國家來得好

```{r}
ggplot(data = data, aes(x = 國家, y = 地科)) +
  geom_boxplot() + coord_flip() +
  labs( y = "地科成績", x =  "Country", title = '地科分數 Box plot') +
  theme(text=element_text(family="Heiti TC Light"))
```

```{r}
#以下函式計算95%信賴區間
with(data, 
     tapply(地科, 國家,
     function(x) 
       c(mean(x) + c(-2, 2) * sd(x)/sqrt(length(x)))))
```

#### 以下觀察性別是否與地科成績有關

```{r}
ggplot(data = data, aes(x = 性別, y = 地科)) +
  geom_boxplot() + coord_flip() +
  labs( y = "地科成績", x =  "Country", title = '地科分數 Box plot') +
  theme(text=element_text(family="Heiti TC Light"))
```

```{r}
#以下函式計算95%信賴區間
with(data, 
     tapply(地科, 性別,
     function(x) 
       c(mean(x) + c(-2, 2) * sd(x)/sqrt(length(x)))))
```

### T testing ( T 檢測 )

我們找到了一個科目和性別有直接的關係。下面可以很清楚的看到 T-test 的 p 值小於等於 0.05，所以可以推測地科成績和性別有直接的關係。

```{r}
#此函數會預設進行 Welch 校正，以處理兩樣本變異數不相同的問題
t.test(地科 ~ 性別, data = data)

#可加上參數 var.equal=TRUE 來假設變異數同值(不做Welch校正)
t.test(地科 ~ 性別, data = data, var.equal = TRUE)
```

```{r message=FALSE, warning=FALSE}
library(Hmisc)
#看不同性別下的地科分數平均數
tapply(data$地科, data$性別, mean)
```

```{r}
# 相同國家的地科分數平均數，加上信賴區間
ggplot(data = data, 
       aes(x = 性別, y = 地科)) +
  stat_summary(fun.data = 'mean_cl_boot', size = 1) +
  scale_y_continuous(breaks = seq(500, 660, by = 20)) +
  geom_hline(yintercept = mean(data$地科) , 
             linetype = 'dotted') +
  labs(x = '性別', y = '地科平均分數') +
  coord_flip() +
  theme(text=element_text(family="Heiti TC Light"))
```

#### 在這裡我們推測不同性別的地科成績，可能是因為不同書量造成的，畫圖觀察看看

### ANOVA 檢驗假設

```{r}
anova(m1 <- lm(地科 ~ 性別, data = data))
```

> 從圖中可以推測，閱讀書量影響了成績，而女生的地科成績，普遍比男生差。但是性別和國家之間似乎沒有直接的關係，每個國家的男生成績平均比女生高。

```{r}
library(magrittr)
library(dplyr)

data$書量 <- factor(data$書量, levels = c("10本以下", "11-25本",  "26-100本", "101-200本","200本以上"))

data %>% 
  group_by(書量, 性別) %>%
  summarise(meanScore = mean(地科)) %>%
  ggplot(aes(x=書量, y=meanScore, fill=性別)) +
  geom_histogram(stat="identity", position="dodge") +
  theme(text=element_text(family="Heiti TC Light"))
```

### 利用以下 ANOVA 檢驗假設是否正確

```{r}
# 把書量加進模型
anova(m2 <- update(m1, . ~ . + 書量, data = data))

# 或許不是性別而是國家造成
anova(m3 <- update(m2, . ~ . - 性別 + 國家,  data = data))
```

### 將 ANOVA 結果做成圖表輸出，先計算一些需要的數據

```{r}
#將結果放在一個list中
res_lm <- lapply(list(m1, m2, m3), summary)
#比較在控制教育資源下，父母教育的效果
(res_lm[[2]]$r.sq - res_lm[[3]]$r.sq)/res_lm[[2]]$r.sq
```

```{r}
anova(m3, m2)
```

```{r}
#比較在控制父母教育下，教育資源的效果
(res_lm[[2]]$r.sq - res_lm[[1]]$r.sq)/res_lm[[1]]$r.sq
```

```{r}
anova(m1, m2)
```

### 正式畫圖

```{r}
require(coefplot)
m2 <- lm(地科 ~ 書量 + 性別 - 1,  data = data)
coefplot(m2, xlab = '估計值', ylab = '迴歸變項', title = '反應變項 = 地科分數') +
  theme(text=element_text(family="Heiti TC Light"))
```

### 加入資料與迴歸分析的預測值、殘差與影響度

```{r}
fit_m2 <- data.frame(data[, c(1, 6, 2, 9, 10, 11)], 
                     fitted = fitted(m2), 
                     resid = resid(m2), 
                     infl = influence(m2)$hat )
```

### 依國家疊合真實觀測值與預測值

```{r}
ggplot(data = fit_m2, aes(x = 地科, group = 國家)) +
  stat_density(geom = 'path', position = 'identity') +
  stat_density(geom = 'path', position = 'identity', aes(x = fitted)) +
  geom_vline(xintercept = c(with(data, tapply(地科,國家, mean))), linetype = 'dotted')+
  facet_grid(國家 ~ .) +
  scale_x_continuous(breaks = seq(200, 900, by = 100))+
  labs(x = '地科分數', y = '機率密度') +
  theme(text=element_text(family="Heiti TC Light"))
```


## Part C. 分析資料集當中的其他變項是否和地科成績有關

##### 看看家裡有無網路跟地科間的關係

```{r}
ggplot(data, aes(地科, colour = 網路)) + geom_density() +
   theme(text=element_text(family="Heiti TC Light"))
```

##### 看看不同國家、有無網路的學生地科平均與對應的平均數標準誤

```{r}
summary(m4 <- lm(地科 ~ 國家 + 網路, data = data[, c('網路', '地科', '國家') ]))
coefplot(m4, predictors = c('網路', '地科', '國家'),
         xlab = '估計值', ylab = '迴歸變項(去除截距)', title = '反應變項是地科分數') +
  theme(text=element_text(family="Heiti TC Light"))
```
